【裁判字號】    90,交易,108
【裁判日期】    900608
【裁判案由】    過失致死
【裁判全文】
臺灣雲林地方法院刑事判決                          九十年度交易字第一八號
    公  訴  人  臺灣雲林地方法院檢察署檢察官
    被      告  甲○○
右列被告因過失致死案件，經檢察官提起公訴（九十年度偵字第一三０七號），本院
判決如左：
    主  文
甲○○因過失致人於死，處有期徒刑伍月，如易科罰金，以參佰元折算壹日。緩刑貳
年。
    事  實
一、甲○○曾因賭博案件，經福建金門地方法院判處罰金九百元，緩刑二年，於民國
    （下同）八十八年八月二十三日確定，現仍於緩刑期間內。甲○○於九十年一月
    十二日下班後在斗南鎮某處與同事飲用生啤酒，喝到約當晚七時三十分許，駕駛
    車號ＣＥ八四八九號（起訴書誤載為ＣＤ八四八九）自用小客車，沿雲林縣大埤
    鄉○○村○○路由東向西行駛，原應注意不得超速行駛，及隨時住意車前狀況，
    採取必要之安全措施，竟因當時腹部不舒服，急欲趕回家上廁所，疏未注意而以
    時速七十五至八十公里之速度超速行駛，於當晚七時四十五分許，途經怡美路怡
    然枝四九號電桿前，由於車身過於接近中間雙黃線，且車速過快，未注意車前狀
    況，導致撞及違規騎在雙黃線上由對向駛來之老人劉玉柱。甲○○所駕駛之小客
    車左前車頭撞擊劉玉柱腳踏車前方後，劉玉柱遭撞後彈起，又撞及甲○○汽車擋
    風坡璃後摔落地面，造成頭部受傷、右小腿開放性骨折等傷害，甲○○立即下車
    協助送往慈濟大林醫院救治，然劉玉柱仍因傷重於當晚八時五十五分不治死亡。
    甲○○並在犯罪被發覺之前，託路人打電話向警方報案自首表示接受裁判，待警
    方到達現場，於當晚八時五十一分對甲○○施以酒精濃度測試，測得呼氣濃度為
    每公升０．一一毫克。
二、案經劉玉柱之子乙○○告訴，及臺灣雲林地方法院檢察署檢察官相驗後簽分偵查
    起訴。
    理  由
一、訊之被告甲○○，對於右揭駕車肇事之事實坦白承認，並有現場照片二十九張及
    道路交通事故調查報告表附卷可資佐證。按汽車在市區道路，時速不得超過四○
    公里；又汽車行駛時，駕駛人應注意車前狀況，並隨時採取必要之安全措施，道
    路交通安全規則第九十三條第一項第一款、第九十四條第三項分別定有明文，被
    告自承貿然以時速七十五至八十公里以上速度行駛，核與被告之自小客車在現場
    遺留三十點五公尺之煞車痕，依「高速公路汽車煞車距離、行車速度對照表」換
    算結果相當。另對照相片及位置圖之肇事位置，腳踏車括地痕位置離雙黃線只有
    一點六公尺，而被告小客車左前側身及接近中央位置均有撞擊痕跡，以腳踏車被
    撞後向車道內傾倒下開始刮地推算，車禍發生前，當時腳踏車確實應該在雙黃線
    附近行走。雖然被害人劉玉柱違規行走在雙黃線附近，應負較大責任；但被告當
    時車速過快又轉彎時疏未注意車前狀況，亦有過失。警方於當晚八時五十一分對
    甲○○施以呼氣酒精濃度測試，發現其濃度為每公升０．一一毫克，有雲林縣警
    察局斗南分局警員所製作酒精濃度檢測表附偵查卷可稽。按一般人飲酒後之呼氣
    酒精含量僅有血液之二千分之一，而血液中酒精之代謝率為每小時每公升血液０
    ．０一至０．０一五公克，此有法務部法醫研究所八十七年十二月七日法醫所八
    七文理字第六一一號函影本附卷可稽。而被告自白約在駕駛後一小時二十分以後
    始接受酒精濃度測試，依上開公式推算，其駕駛當時之呼氣酒精濃度應為每公升
    ０．二一毫克，即血液濃度為每公升四百二十毫克。再按血液中酒精濃度達每公
    升三百毫克（即十分之一公升血液含三十毫克酒精）以上，會構成人類開車等複
    雜技巧的障礙，此有台大醫院法醫科吳木榮醫師研究報告附卷可參。被告飲酒雖
    尚未達到不能安全駕駛之程度，但是已經使其駕駛能力變差。而被害人劉玉柱確
    因本件車禍不治死亡，有慈濟醫院大林分院診斷證明書一紙附相驗卷宗，復據檢
    察官督同法醫師相驗無訛，並填具相驗屍體證明書、驗斷書及勘驗筆錄等各乙份
    可證。則被告之過失行為與被害人之死亡間，顯有相當因果關係，是被告過失致
    人於死，事證明確，犯行已可認定。
二、核被告所為，係犯刑法第二百七十六條第一項之過失致死罪。又被告在犯罪被發
    覺前，立刻託路人打電話報警自首，業經被告供陳在卷，並與道路交通事故調查
    報告表所載相符，合於自首規定，應依刑法第六十二條規定減輕其刑。爰審酌被
    告僅有賭博罪罰金九百元之前科，素行尚非惡劣；又被害人劉玉柱違規行走雙黃
    線上應負較大過失責任，而被告已與被害人家屬達成民事和解（有調解書附卷足
    按）等一切情狀，量處如主文所示之刑，並諭知易科罰金折算之標準。末查被告
    未曾受有期徒刑以上刑之宣告，有台灣高等法院被告全國前案紀錄表一紙在卷足
    憑，其偶因過失罹犯本罪，犯後復知悔悟，經受此科刑審判後，當益知戒慎而無
    再犯之虞，本院認所宣告之刑，以暫不執行為適當，爰併宣告緩刑二年，以勵自
    新。
據上論斷，應依刑事訴訟法第二百九十九條第一項前段，刑法第二百七十六條第一項
、第六十二條前段、第四十一條第一項前段、第七十四條第一款，罰金罰鍰提高標準
條例第一條前段、第二條，判決如主文。
本案經檢察官王淑月到庭執行職務。
中      華      民      國      九十      年      六      月      八    日
                                     臺灣雲林地方法院刑事第一庭
                                         審判長法官  康  樹  正
                                               法官  廖  國  勝
                                               法官  葉  明  松
右正本證明與原本無異。
如不服本判決，應於判決送達後十日內向本院提出上訴狀( 應附繕本 )。
                                             書記官  陳  善  永
中      華      民      國      九十      年      六      月      八    日
附錄本判決論罪科刑法條
刑法第二百七十六條第一項
一、因過失致人於死者，處二年以下有期徒刑、拘役或二千元以下罰金。


司法院資訊處製作；財團法人民間司法改革基金會備份。
